臺灣高等法院高雄分院刑事判決　　　　　　　　　九十一年度上易字第一五六七號
　　上訴人
　　即被告　　戊○○
右上訴人因恐嚇案件，不服臺灣高雄地方法院九十一年度易字第一七○二號中華民國
九十一年九月卅日第一審判決（起訴案號：臺灣高雄地方法院檢察署九十一年度偵字
第三○七三號），提起上訴，本院判決如左：
      主  文
原判決撤銷。
戊○○連續以加害生命、身體、財產之事，恐嚇他人致生危害於安全，處拘役伍拾日
，如易科罰金以參佰元折算壹日。
      事  實
一、戊○○因與已婚之施智馨交往成為男女朋友，然於民國八十九年間施智馨欲與戊○○分手，並避不見面，戊○○因無法連絡尋找施致馨，即心生不滿，竟基於恐
    嚇之概括犯意，先於民國（以下同）八十九年底迄於九十年間，陸續致電予施智
    馨之家人即母親丙○○○、弟弟甲○○、乙○○、甲○○之妻丁○○等家人，分
    別恐嚇稱：要轉達施智馨出面，否則要替施智馨收屍，並稱要對施智馨二名孩子
    不利，或要將施智馨之店面毀掉，甚而稱要對施家小孩潑硫酸，鬧得施家全家不
    得安寧等語，進而於民國八十九年六月底，在不詳地點撥打丙○○○所有之門號
    0000000000號行動電話，在語音信箱留言恫稱：「施智馨、你兒子欠
    我錢，騙我感情，叫他馬上和我解決問題，不然我就把你們家所有的人都鬧，你
    們馬上給我轉達，不然我給你們鬧，全世界不得安寧」、「你兒子施智馨欠我的
    錢，騙我的感情，叫他出面，叫他馬上出面，那不然明天就是他的死期，明天如
    果不出面，他就死的很好看，我一定不會再原諒他，我明天開始，他如果沒有出
    面，給我試試看，你給我試試看，我就給他殺了」、「麻煩你告訴施智馨，他再
    不出現的話，我要他二個小孩好看，我會讓他死」、「麻煩告訴施智馨，他躲不
    了一輩子，他躲不了下輩子，如果不出面，你試試看，我會讓你們全家不得安寧
    ，不安寧」，復於九十年初至五月間，即起撥入甲○○所有之行動電話0000
    000000號之語音留言信箱恐嚇稱︰「請你告訴施智馨，叫他出來講，否則
    他死定了，他絕對死定了，我會跟他耗一輩子，耗一輩子，我這輩子絕對不會放
    過他，他不出面，你們休想得到安寧，我這輩子絕對不會放過他．．．」、「請
    你們轉達施智馨，你們抬出施威武來鬧我，要鬧好，我會在他文昌街那棟房子給
    他鬧，那二家店，請你們轉達他，要鬧大家一起來鬧，我有我的辦法，你施智馨
    ，你這個人不要臉，不要臉到極點，玩女人，麻煩你轉達他，請他出面跟我談清
    楚，他那二個小孩我會毀掉，不要做縮頭烏龜，他再狠、我更狠」、「請你轉達
    施智馨，他再不出面、雞犬不寧，大家雞犬不寧，請你告訴施智馨，再不出面的
    話，鬧的雞犬不寧，就是這樣的結果，不要做縮頭烏龜，我這輩子就是不會放過
    他，不會放過他．．．」等加害生命、身體及財產之事，使丙○○○、甲○○、
    乙○○、丁○○等人心生畏怖，致生危害於安全。
二、案經甲○○訴由高雄市政府警察局新興分局移送臺灣高雄地方法院檢察署檢察官
    偵查起訴。
      理  由
一、訊之上訴人戊○○固坦承與告訴人甲○○之兄施智馨有感情方面糾紛，惟矢口否
    認有何恐嚇危害安全之犯行，辯稱︰我並沒有打電話給告訴人及被害人等人，亦
    未說任何恐嚇之言詞云云。復改稱：我曾為求證施智馨之婚姻關係，而打電話予
    被害人丙○○○，於電話中有起爭執，致丙○○○不滿，將此事告知告訴人後，
    告訴人還恐嚇我云云。惟查︰
（一）右揭事實，業據告訴人甲○○指訴稱︰戊○○是我二哥施智馨之女友，二人分
      手後，她為找二哥施智馨都打我之電話找人，我不告訴她施智馨之行蹤，她即
      自九十年三、四月間起，每隔二至三日常在半夜打我之行動電話恐嚇稱︰要我
      叫施智馨出面，不然的話要我替施智馨收屍，還要對施智馨二位小孩不利，並
      要我全家不得安寧，本來我不知是何人打的電話，但一直逼問施智馨，施智馨
      才說的，因淑芬知道施智馨二位小孩之住所及所就讀的學校，故我聽之後很害
      怕等語綦詳。復有被害人即告訴人之妻丁○○亦指陳︰在以前我就曾接到過戊○○的電話，當時她是向我訴苦當第三者之困擾，我也陪被告聊天，一直到八
      十九年底，她與施智馨之間發生爭執後，我家就開始接到騷擾電話，於九十年
      三、四月間，她曾打電話至我家稱施智馨騙她錢、騙她感情，她一直打電話來
      騷擾，我很生氣就與她發生爭執，並叫她不要再打電話過來，她就恐嚇稱要我
      全家好看，我擔心被告知到我家住址、電話，所以很害怕等語；被害人即告訴
      人之母親丙○○○並稱︰我從九十年春天至九十一年間均陸續接到同一女子所
      打的騷擾與恐嚇電話，一個禮拜約接到二至三通電話，假日時是早上與下午打
      電話過來，如是平常則為半夜二、三點打來，每次我掛掉電話後又再打過來，
      該名女子在電話理均稱：叫你兒子施智馨出面，否則要我幫施智馨收屍，還說
      要毀掉我的孫子，該名女子一個一個點名等語明確；被害人即告訴人之兄乙○○亦指稱︰我於九十年三、四月間接獲被告的騷擾電話，每二天就打來，且都
      是在半夜打的，不是十二點打一通、凌晨四點一通，就是凌晨二點一通、五點
      一通，剛開始她是要我轉達施智馨出面，若施智馨不出面，會讓施智馨死的很
      難看，後來，她就向我表示知道我之店面位於何處，及小孩在何處，還說要潑
      硫酸，要鬧得我全家雞犬不寧，她所述內容不僅針對施智馨，也針對我及家人
      ，並因擔心小孩的安全，而將小孩送走並轉學，造成我很大的困擾等語甚詳。
（二）告訴人並提出上訴人戊○○撥打入語音留言信箱內之電話錄音帶以資佐證，並
      經原審勘驗錄音帶之內容，確有上開內容無訛（參見九十一年六月二十八日原
      審勘驗筆錄），且原審將上開錄音帶送請法務部調查局，並通知上訴人戊○○
      及告訴人前往該局接受錄音憑鑑，經以語音分析及聲紋特徵比對方法為鑑定後
      ，結果：送鑑證物錄音帶編號（一）、（二）、（三）內疑似上訴人戊○○聲
      音皆與上訴人戊○○本人之聲音音質相同，有該局九十一年九月二十七日調科
      參字第０九一００四八一九六０號鑑定通知書附卷可憑，足証該電話錄音確是
      上訴人戊○○所為。
（三）本院審理時上訴人戊○○起初雖稱：錄音中有恐嚇言詞的是閩南語聲音，國語
      聲音沒有恐嚇的話，我平時只講國語，沒有講閩南語，非我恐嚇云云，惟經本
      院當庭播放錄音帶，其國語發音者亦有稱：「麻煩你告訴施智馨，他再不出現
      的話，我要他二個小孩好看，我會讓他死」等之恐嚇言詞，有本院審判筆錄可
      憑，是上訴人戊○○所辯顯係卸責之詞。
（四）綜上說明，足認告訴人所提出之錄音帶確為上訴人戊○○所為之恫嚇之詞，是
      告訴人與被害人指訴戊○○於前述時間撥打電話恫嚇告訴人及被害人等情足堪
      認定，並參以上訴人戊○○動輒於半夜撥打恫嚇電話，並以幼年之小孩為恐嚇
      對象，且情緒激動，接連多月陳述上開恐嚇內容，告訴人與被害人等人當然因
      無法預測上訴人戊○○下一步會採取和行動莫不心生畏怖，亦與常情相符。是
      上訴人戊○○前開所辯，要屬事後卸責之詞，不足採信，事證明確，其犯行堪
      以認定。
（五）至於上訴人戊○○聲請傳訊證人施智馨，以證明前開告訴人所提出之錄音帶中
      之部分內容為戊○○與施智馨對談或留言之內容，而並非向告訴人或被害人所
      為之留言，然戊○○對於前開錄音內容是否確為其個人之聲音，先否定為其聲
      音，復改稱是否為己之聲音已不復記憶，又再稱可能為其聲音云云，先後所陳
      反覆，實有疑義，且前開錄音內容開頭均有轉達予施智馨之意，並連續恫嚇，
      並無中斷之情，亦經原審勘驗無訛，本件事證已調查明確，核無再傳訊證人施
      智馨之必要。又上訴人戊○○聲請再將前開錄音鑑定有其他女人講閩南語之聲
      音，因前開錄音之音質與上訴人戊○○之音質相同，已經調查局鑑定甚明，錄
      音帶中國語發音者也有恐嚇之詞，無再送鑑定必要，均附此說明。
二、核上訴人戊○○所為，係犯刑法第三百零五條之恐嚇危害安全罪。上訴人戊○○
    先後多次恐嚇犯行，時間緊接，所犯構成要件相同，顯係出於概括犯意為之，為
    連續犯，應依刑法第五十六條之規定以一罪論。
三、原審予以論科，固非無見，惟查：（一）原判決主文認係連續犯，而其論結欄漏
    引刑法第五十六條之法條，尚有未洽。（二）施智馨已婚，卻隱瞞其情而與上訴
    人戊○○交往，嗣後又要擺脫上訴人戊○○，使其深受刺激，原審未審酌上訴人
    戊○○被騙受刺激才犯罪之情況，亦有未洽，上訴人戊○○上訴否認恐嚇，雖無
    理由，惟原判決既有可議，應予撤銷改判。審酌上訴人戊○○以前素行良好，有
    台灣高等法院被告全國前案紀錄表一份在卷可按，因被施智馨欺騙感情，深受刺
    激才犯罪，及其犯罪動機、目的、手段、所生危害等一切情狀，爰從輕量處拘役
    五十日，並諭知如易科罰金以三百元折算一日。
據上論結，應依刑事訴訟法第三百六十九條第一項前段、第三百六十四條、第二百九
十九條第一項前段，刑法第五十六條、第三百零五條、第四十一條第一項，罰金罰鍰
提高標準條例第一條前段、第二條，判決如主文。
本案經檢察官張金塗到庭執行職務。
中      華      民      國    九十一    年     十二     月    二十四    日
                              臺灣高等法院高雄分院刑事第八庭
                                  審判長法官  郭雅美
                                        法官  裕斗
                                        法官  張盛喜
右正本證明與原本無異。
不得上訴。
                                  法院書記官  魏文常
中    華    民    國      九十一      年      十二      月    二十五    日
【附錄本案論罪科刑法條】
刑法第三百零五條︰
以加害生命、身體、自由、名譽、財產之事恐嚇他人，致生危害於安全者，處二年以
下有期徒刑、拘役或三百元以下罰金。
